臺灣高雄地方法院刑事判決　　　　　　　　　　　　　九十年度交易字第八五號
　　公　訴　人　臺灣高雄地方法院檢察署檢察官
　　被　　　告　甲○○
右列被告因過失傷害案件，經檢察官提起公訴（九十年度調偵字第二九九號），本院
判決如左：
    主  文
甲○○因過失傷害人，處拘役肆拾日，如易科罰金，以佰元折算壹日。
    事  實
一、甲○○於民國九十年十二月十一日二十二時十分許，駕駛車牌號碼ＪＹ─三五七
    六號自用小貨車，沿高雄市小港區○○○路由北向南行駛，途經該路與學府路交
    岔口，欲左轉進入學府路時，本應注意車輛行駛時，駕駛人應注意車前狀況，隨
    時採取必要之安全措施及汽車行駛至交岔路口，轉彎車應讓直行車先行之規定，
    而依當時路面平坦、夜間有照明之情形，又無不能注意之情事，竟疏於為前揭必
    要之注意，貿然左轉，適遇乙○○於飲用米酒後駕駛車牌號碼ＶＹＤ—四六九號
    輕型機車，沿高雄市小港區○○○路由南向北行駛，欲直行通過該路口，然因酒
    後注意力降低，亦未留意車前狀況，貿然向前直行，致乙○○所駕駛之前揭機車
    撞及甲○○所駕駛之前揭小貨車右後車輪，造成乙○○人車倒地，並受有胸部挫
    傷、左側氣胸、右側橈骨及右肩關節挫扭傷等傷害
二、案經乙○○訴由高雄市政府警察局小港分局報告臺灣高雄地方法院檢察署檢察官
    偵查起訴。
    理  由
一、訊據被告甲○○對其於右揭時、地與告訴人乙○○發生車禍，並致告訴人受有前
    揭傷害之事實，固均坦承不諱，惟矢口否認其有過失傷害之犯行，辯稱當日係告
    訴人酒後意識不清而撞及其所駕駛之小貨車右後方，其有打方向燈，其係等到沒
    車才轉彎，其應無過失云云。然查，右揭犯罪事實，業據告訴人指訴綦詳，另被
    告於檢察官偵訊時亦自承其在左轉進入學府路前，均未看到告訴人所駕駛之機車
    ，車子甫進入學府路，即聽見車後發生碰撞等語無誤，而觀之卷附現場照片，該
    肇事路口並無遮蔽物，對向車道若有來車，於路口停等時應能輕易察覺，是被告
    顯然於交岔路口轉彎前，並未減速慢行，亦未注意車前狀況，作隨時停車之準備
    ，其所辯前詞無非卸責，不足採信。
二、按車輛行駛時，駕駛人應注意車前狀況，隨時採取必要之安全措施及汽車行駛至
    交岔路口，轉彎車應讓直行車先行，道路交通安全規則第九十四條第三項、第一
    百零二條第一項第六款分別定有明文，此乃被告應注意之事項，被告於右揭時地
    駕車本應注意前揭規定，而依當時路面平坦、夜間有照明之情形，並無不能注意
    之情事，乃竟疏於注意，於轉彎時對車前狀況未保持警戒，採取適當之安全措施
    ，其有過失已甚明顯。雖告訴人亦因酒後意識不清，未注意車前狀況，對本件車
    禍之發生，同有過失，然被告尚不能因此而減免其過失責任。且告訴人確因本件
    車禍而受有前開傷害，有診斷證明書一紙在卷為憑，與被告之過失行為間具有相
    當因果關係，本件事證明確，被告犯行已堪認定。
三、核被告甲○○所為，係犯刑法第二百八十四條第一項之過失傷害罪。爰審酌被告
    與告訴人對本件事故之發生，同有過失，且迄今尚未與告訴人達成和解，及告訴
    人受傷情形非輕等一切情狀，酌情量處如主文所示之刑，並諭知易科罰金之折算
    標準。
四、至告訴人於本件車禍發生前，曾飲用米酒一、二杯之事實，業經告訴人於警訊及
    偵查中供承無誤，而告訴人於本件車禍受傷，當場經送醫救治後，在醫院測得血
    液所含酒精濃度高達八十五點四ｍｇ／ｄｌ（換算為吐氣所含酒精濃度為０點四
    三ｍｇ／ｌ），是本件告訴人是否涉有刑法第一百八十五條之三飲用酒類後不能
    安全駕駛動力交通工具而駕駛罪，宜移請公訴人另行偵辦。
據上論斷，應依刑事訴訟法第二百九十九條第一項前段，刑法第二百八十四條第一項
前段、第四十一條第一項，罰金罰鍰提高標準條例第一條前段、第二條，判決如主文
。
中      華      民      國      九十一      年    二    月    二十七    日
                                        臺灣高雄地方法院交通法庭
                                            審判長法  官  林水城
                                                  法  官  陳玉聰
                                                  法  官  謝雨真
右正本證明與原本無異。
如不服本判決，應於判決送達後十日內，向本院提出上訴狀。
                                                  書記官  陳威志
中    華    民    國      九十一      年      三      月      一      日
附錄本判決論罪之法條：
刑法二百八十四條第一項前段
因過失傷害人者，處六月以下有期徒刑、拘役或五百元以下罰金。
